臺灣臺中地方法院刑事判決　　　　　　　　　　　　九十三年度交易字第三一七號
　　聲請人
　　即公訴人　臺灣臺中地方法院檢察署檢察官
　　被　　告　甲○○
右列被告因業務過失傷害案件經檢察官聲請簡易判決處刑（九十三年度偵字第六三一
號），經本院豐原簡易庭認不宜簡易判決處刑而改依通常程序審理，本院判決如左：
    主    文
甲○○從事業務之人，因業務上之過失傷害人，處有期徒刑參月，如易科罰金，以參
佰元折算壹日。
    犯罪事實
一、甲○○為海馬交通事業股份有限公司之計程車司機，係從事駕駛業務之人，其於
    民國九十二年七月二十七日凌晨二時十分許，駕駛６４３－ＬＶ號營業用小客車
    ，沿台中縣大雅鄉○○路，由北往南方向行駛，在信義路一一五巷前，本應注意
    汽車行駛時，駕駛人應注意車前狀況，並隨時採取必要安全措施，而依當時情形
    ，路面無障礙物，又無不能注意之情事，但甲○○疏於注意。適有行人乙○○由
    西往東方向穿越信義路，因不勝酒力，未注意左右有無來車且迅速穿越道路，而
    停留在道路中央。甲○○因疏未注意而擦撞至乙○○，造成乙○○頭部外傷、右
    側胸部挫傷併右第三至第九肋骨骨折、左側肱骨骨折。甲○○肇事後，主動報案
    於豐原分局大雅交通小隊警員池國鈞到場時陳述肇事經過而接受裁判。
二、案經乙○○委由許家瑜律師訴請台灣台中地方法院檢察署檢察官偵查而聲請簡易
    判決處刑，經改依通常程序審理。
    理    由
一、訊據被告甲○○坦承為海馬交通事業有限公司之計程車司機，於上開時地擦撞告
    訴人乙○○，惟辯稱：被害人之受傷，係先前已有一部小貨車已先擦撞到，被害
    人酒醉叭在車道上，伊無過失等語。惟查右揭過失傷害之犯罪事實，業據告訴人
    指訴稱：當天他有喝酒，朋友送他回家後，因為內急而穿越馬路，後來在道路中
    央被撞擊，且依現場照片所示，被告之計程車確實有擦撞到被害人，並留有血跡
    （參偵查卷第三十四頁至第三十七頁）。而到場處理之警員池國鈞亦到庭結證稱
    ：「被告當初並沒有提到有貨車經過，被告當場亦承認有撞到被害人等語。此外
    ，復有光田綜合醫院診斷證明書（載明告訴人於九十二年七月二十七日急診住院
    所受之傷害）、光田綜合醫院生化檢驗報告單（載明告訴人血液中酒精濃度為百
    分之零點二六五，換算為呼氣中酒精濃度值為公升一點三二亳克）、台中縣警察
    局道路交通事故調查報告表及現場圖、現場照片八張、被告之駕駛執照及執業登
    記證影本。依據道路交通安全規則第九十四條第三項規定：汽車行駛時，駕駛人
    應注意車前狀況，並隨時採取必要之安全措施。及同規則第一百三十四條第五款
    規定：行人在未設有行人穿越道亦非禁止穿越之路段穿越道路時，應注意左右無
    來車，始可小心迅速穿越。本件車禍發生之原因，係被告未能注意車前狀況為肇
    事次因，以及告訴人酒醉後違規穿越道路並叭在車道為肇事主因，但告訴人之過
    失，並不影響被告之過失罪責。
二、被告所為，係犯刑法第二百八十四條第二項前段之業務過失傷害罪。被告肇事後
    主動報案，並於豐原分局大雅交通小隊警員池國鈞到場時陳述肇事經過而接受裁
    判，有警訊筆錄及交通事故調查報告表各一份附卷可佐，核與自首要件相符，依
    刑法第六十二條前段減輕其刑。爰審酌被告為肇事次因，被害人與有過失，被告
    之犯後態度等一切情狀，量處如主文所示之刑，並諭知易科罰金之折算標準。
據上論斷，應依刑事訴訟法第四百五十二條、第二百九十九條第一項前段，刑法第二
百八十四條第二項前段、第六十二條前段、第四十一條第一項前段，罰金罰鍰提高標
準條例第一條前段、第二條，判決如主文。
本案經檢察官丙○○到庭執行職務。
中      華      民      國      九十三    年     十一     月    廿五    日
                                  臺灣臺中地方法院交通法庭
                                    審判長法官  許  金  樹
                                          法官  張  清  洲
                                          法官  郭  德  進
右正本證明與原本無異。
如不服本判決，應於判決送達後十日內向本院提出上訴狀( 應附繕本 )，上訴於臺灣
高等法院臺中分院。
                                    書記官
中      華      民      國      九十三    年     十一     月    三十    日
中華民國刑法第二百八十四條
(過失傷害罪)
從事業務之人，因業務上之過失傷害人者，處一年以下有期徒刑、拘役或一千元以下
罰金，致重傷者，處三年以下有期徒刑、拘役或二千元以下罰金。
                                                                        Ａ
